<!DOCTYPE html PUBLIC "-//W3C//DTD XHTML 1.0 Transitional//EN" "http://www.w3.org/TR/xhtml1/DTD/xhtml1-transitional.dtd">
<html xmlns="http://www.w3.org/1999/xhtml">
<head>
	<meta http-equiv="Content-Type" content="text/html; charset=iso-8859-1" />
	<title>Ymmärrä suomea</title>
	<style type="text/css" media="all">@import "css/styles.css";</style>
	<script type="text/javascript" src="swfobject.js"></script>
</head>
<body class="font-medium">
	<div id="main-wrapper">
		<div id="topbar"></div>
		<div id="main-menu">
			<table cellspacing="0" cellpadding="0" border="0" class="add-links"><tr>
				<td class="item"><img class="raquo" src="i/raquo.gif" alt="" height="7" width="4" /><a href="/ymmarra/index.php?moduli=sanakirja">Sanakirja</a></td>
				<td class="item"><img class="raquo" src="i/raquo.gif" alt="" height="7" width="4" /><a href="/ymmarra/index.php?moduli=verbit">Verbiluettelo</a></td>
				<td class="item"><img class="raquo" src="i/raquo.gif" alt="" height="7" width="4" /><a href="/ymmarra/index.php?moduli=kielioppi">Kielioppi</a></td>
			</tr></table>
			<table cellspacing="0" cellpadding="0" border="0"><tr>
				<td class="item"><img class="raquo" src="i/raquo.gif" alt="" height="7" width="4" /><a href="/ymmarra/index.php">Etusivu</a></td>
				<td class="item"><img class="raquo" src="i/raquo.gif" alt="" height="7" width="4" /><a href="/ymmarra/index.php?moduli=tekstit">Lukutekstit</a></td>
			</tr></table>
		</div>
		<div id="content">
			<table cellspacing="0" cellpadding="0" border="0" id="content-wrapper"><tr>
				<td>
					<div id="left-menu">
												<div class="header-verb"><span>Verbit</span></div>
						<div class="menu">
								<div class="init"><a href="/ymmarra/index.php?moduli=verbit&kirjain=a">A</a></div>
								<div class="init"><a href="/ymmarra/index.php?moduli=verbit&kirjain=e">E</a></div>
								<div class="init"><a href="/ymmarra/index.php?moduli=verbit&kirjain=h">H</a></div>
								<div class="init"><a href="/ymmarra/index.php?moduli=verbit&kirjain=i">I</a></div>
								<div class="init"><a href="/ymmarra/index.php?moduli=verbit&kirjain=j">J</a></div>
								<div class="init"><a href="/ymmarra/index.php?moduli=verbit&kirjain=k">K</a></div>
								<div class="init"><a href="/ymmarra/index.php?moduli=verbit&kirjain=l">L</a></div>
								<div class="init"><a href="/ymmarra/index.php?moduli=verbit&kirjain=m">M</a></div>
								<div class="init"><a href="/ymmarra/index.php?moduli=verbit&kirjain=n">N</a></div>
								<div class="init"><a href="/ymmarra/index.php?moduli=verbit&kirjain=o">O</a></div>
								<div class="init"><a href="/ymmarra/index.php?moduli=verbit&kirjain=p">P</a></div>
								<div class="init"><a href="/ymmarra/index.php?moduli=verbit&kirjain=r">R</a></div>
								<div class="init"><a href="/ymmarra/index.php?moduli=verbit&kirjain=s">S</a></div>
								<div class="init"><a href="/ymmarra/index.php?moduli=verbit&kirjain=t">T</a></div>
								<div class="init"><a href="/ymmarra/index.php?moduli=verbit&kirjain=u">U</a></div>
								<div class="init"><a href="/ymmarra/index.php?moduli=verbit&kirjain=v">V</a></div>
								<div class="init"><a href="/ymmarra/index.php?moduli=verbit&kirjain=y">Y</a></div>
								<div class="init"><a href="/ymmarra/index.php?moduli=verbit&kirjain=Ä">Ä</a></div>
						</div>					</div>
				</td>
				<td>
					<div id="main-content">
						<div id="path">
							<a href=".">Etusivu</a> &gt; <a href="/ymmarra/index.php?moduli=verbit&kirjain=H">H</a>						</div>
													<h1>HAASTATELLA</h1>
						<table cellspacing="0" cellpadding="0" border="0">
							<tr>
								<td colspan="2" style="padding-bottom:10px;"><strong>Aktiivin indikatiivi</strong></td>
							</tr>
							<tr>
								<td><pre>PREESENS                   
minä     haastattelen      
sinä     haastattelet      
hän      haastattelee      
me       haastattelemme    
te       haastattelette    
he       haastattelevat    

PASSIIVI
         haastatellaan     

IMPERFEKTI                 
         haastattelin      
         haastattelit      
         haastatteli       
         haastattelimme    
         haastattelitte    
         haastattelivat    

PASSIIVI
         haastateltiin     

PERFEKTI
olen     haastatellut      
olet     haastatellut      
on       haastatellut      
olemme   haastatelleet     
olette   haastatelleet     
ovat     haastatelleet     

PASSIIVI
on       haastateltu       

PLUSKVAMPERFEKTI
olin     haastatellut      
olit     haastatellut      
oli      haastatellut      
olimme   haastatelleet     
olitte   haastatelleet     
olivat   haastatelleet     

PASSIIVI
oli      haastateltu       
</pre></td>
								<td>&nbsp;&nbsp;&nbsp;</td>
								<td><pre>  KIELTOMUOTO
  en        haastattele
  et        haastattele
  ei        haastattele
  emme      haastattele
  ette      haastattele
  eivät     haastattele


  ei        haastatella

   
  en        haastatellut
  et        haastatellut
  ei        haastatellut
  emme      haastatelleet
  ette      haastatelleet
  eivät     haastatelleet


  ei        haastateltu


  en    ole haastatellut
  et    ole haastatellut
  ei    ole haastatellut
  emme  ole haastatelleet
  ette  ole haastatelleet
  eivät ole haastatelleet


  ei    ole haastateltu


  en    ollut  haastatellut
  et    ollut  haastatellut
  ei    ollut  haastatellut
  emme  olleet haastatelleet
  ette  olleet haastatelleet
  eivät olleet haastatelleet


  ei    ollut  haastateltu
</pre></td>
							</tr>
						</table>
						<table cellspacing="0" cellpadding="0" border="0">
							<tr>
								<td colspan="2" style="padding-bottom:10px;"><strong>Aktiivin konditionaali</strong></td>
							</tr>
							<tr>
								<td><pre>PREESENS
minä     haastattelisin    
sinä     haastattelisit    
hän      haastattelisi     
me       haastattelisimme  
te       haastattelisitte  
he       haastattelisivat  

PASSIIVI
         haastateltaisiin  

PERFEKTI
olisin   haastatellut      
olisit   haastatellut      
olisi    haastatellut      
olisimme haastatelleet     
olisitte haastatelleet     
olisivat haastatelleet     

PASSIIVI
olisi    haastateltu       
</pre></td>
								<td>&nbsp;&nbsp;&nbsp;</td>
								<td><pre> 
  en        haastattelisi
  et        haastattelisi
  ei        haastattelisi
  emme      haastattelisi
  ette      haastattelisi
  eivät     haastattelisi


  ei        haastateltaisi


  en    olisi  haastatellut
  et    olisi  haastatellut
  ei    olisi  haastatellut
  emme  olisi  haastatelleet
  ette  olisi  haastatelleet
  eivät olisi  haastatelleet


  ei    olisi  haastateltu
</pre></td>
							</tr>
						</table>
						<table cellspacing="0" cellpadding="0" border="0">
							<tr>
								<td colspan="2" style="padding-bottom:10px;"><strong>Aktiivin potentiaali</strong></td>
							</tr>
							<tr>
								<td><pre>PREESENS
minä     haastatellen      
sinä     haastatellet      
hän      haastatellee      
me       haastatellemme    
te       haastatellette    
he       haastatellevat    

PASSIIVI
         haastateltaneen   

PERFEKTI
lienen   haastatellut      
lienet   haastatellut      
lienee   haastatellut      
lienemme haastatelleet     
lienette haastatelleet     
lienevät haastatelleet     

PASSIIVI
lienee   haastateltu       
</pre></td>
								<td>&nbsp;&nbsp;&nbsp;</td>
								<td><pre> 
  en        haastatelle
  et        haastatelle
  ei        haastatelle
  emme      haastatelle
  ette      haastatelle
  eivät     haastatelle


  ei        haastateltane


  en    liene  haastatellut
  et    liene  haastatellut
  ei    liene  haastatellut
  emme  liene  haastatelleet
  ette  liene  haastatelleet
  eivät liene  haastatelleet


  ei    liene  haastateltu
</pre></td>
							</tr>
						</table>
						<table cellspacing="0" cellpadding="0" border="0">
							<tr>
								<td colspan="2" style="padding-bottom:10px;"><strong>Aktiivin imperatiivi</strong></td>
							</tr>
							<tr>
								<td><pre>PREESENS

(sinä)   haastattele       
(hän)    haastatelkoon     
(me)     haastatelkaamme   
(te)     haastatelkaa      
(he)     haastatelkoot     

PASSIIVI
         haastateltakoon   

PERFEKTI

ole      haastatellut      
olkoon   haastatellut      
olkaamme haastatelleet     
olkaa    haastatelleet     
olkoot   haastatelleet     

PASSIIVI
olkoon   haastateltu       
</pre></td>
								<td>&nbsp;&nbsp;&nbsp;</td>
								<td><pre> 

   älä       haastattele
   älköön    haastatelko
   älkäämme  haastatelko
   älkää     haastatelko
   älkööt    haastatelko


   älköön    haastateltako



   älä      ole  haastatellut
   älköön   olko haastatellut
   älkäämme olko haastatelleet
   älkää    olko haastatelleet
   älkööt   olko haastatelleet


   älköön   olko haastateltu
</pre></td>
							</tr>
						</table>
						<table cellspacing="0" cellpadding="0" border="0">
							<tr>
								<td colspan="2" style="padding-bottom:10px;"><strong>Verbin nominaalimuodot</strong></td>
							</tr>
							<tr>
								<td><pre>I INFINITIIVI              
Lyhyempi muoto:            
         haastatella       

Pitempi muoto:             
         haastatellakseni  
         haastatellaksesi
         haastatellakseen
         haastatellaksemme
         haastatellaksenne
         haastatellakseen

III  INFINITIIVI           
inessiivi    haastattelemassa 
elatiivi     haastattelemasta 
illatiivi    haastattelemaan 
adessiivi    haastattelemalla
abessiivi    haastattelematta 
instruktiivi haastatteleman 
                           
Passiivi
instruktiivi haastateltaman 
                           
                           
</pre></td>
								<td>&nbsp;&nbsp;&nbsp;</td>
								<td><pre>    II INFINITIIVI
    inessiivi     haastatellessa
    instruktiivi  haastatellen

    Passiivi
    inessiivi     haastateltaessa






    IV INFINITIIVI
 nominatiivi  haastatteleminen
 partitiivi   haastattelemista
        

 I PARTISIIPPI 
   aktiivi       haastatteleva
    passiivi      haastateltaessa

   II PARTISIIPPI 
    aktiivi       haastatellut
    passiivi      haastateltu
</pre></td>
							</tr>
						</table>

					</div>
				</td>
			</tr></table>		</div>
		<div id="footer"><a href="http://www.oph.fi/"><img src="i/oph_logo_ymmarrasuomea.gif" width="157" height="35" alt="OPH" /></a></div>
	</div>
</body>
</html>
